臺灣士林地方法院刑事判決　　　　　　　96年度交訴字第38號
公　訴　人　臺灣士林地方法院檢察署檢察官
被　　　告　甲○○
上列被告因公共危險等案件，經檢察官提起公訴（96年度偵字第
562 號），本院判決如下：
    主  文
甲○○服用酒類，不能安全駕駛動力交通工具而駕駛，處拘役伍
拾日，如易科罰金，以新臺幣貳仟元折算壹日。又駕駛動力交通
工具肇事，致人受傷而逃逸，處有期徒刑陸月，如易科罰金，以
新臺幣貳仟元折算壹日。被訴過失傷害部分公訴不受理。
    事實及理由
一、按適用簡式審判程序之有罪判決書之製作，準用刑事訴訟法
    第454 條之規定，同法第310 條之2 定有明文。本件經合議
    庭裁定由受命法官獨任進行簡式審判程序，爰依照前開法律
    規定，準用刑事訴訟法第454 條為判決書之製作。又簡式審
    判程序之證據調查，不受刑事訴訟法第159 條第1 項所定：
    「被告以外之人於審判外之言詞或書面陳述，不得作為證據
    。」之限制，此見同法第273 條之2 規定甚明，據此，本件
    被害人乙○○於警詢及偵訊之證述，雖均屬被告以外之人於
    審判外所為之陳述，亦得作為證據，先予敘明。
二、犯罪事實：甲○○於民國95年11月23日20時至22時許（起訴
    書將11月誤載為12月），在臺北市○○區○○路某小吃店內
    飲用啤酒後，已達不能安全駕駛動力交通工具之程度，竟仍
    自該處駕駛車牌號碼G4-9765 號自用小客車，前往臺北縣汐
    止市○○路○ 段汐止火車站附近找朋友，嗣又於同年月24日
    凌晨3 時40分許，自汐止火車站附近駕駛同一車輛離開欲返
    回家中，並於同日清晨5 時許，途經臺北市南港區成美橋橋
    頭附近時，為超越前車而貿然超速並跨越分向限制線逆向行
    駛，且因不勝酒力，遇對向車道乙○○所騎乘之車牌號碼BQ
    G-302 號重型機車駛來而不及閃避，進而與之對撞肇事，致
    乙○○人車倒地，受有右側肱骨近端撕裂性骨折、右肩脫臼
    及四肢多處擦傷等傷害。詎甲○○知悉自己肇事致人受傷，
    竟未停車查看救護，逕自駕車逃離現場，惟因良心不安，於
    肇事後約20~30 分鐘又駕車折返肇事現場觀看，因見警方已
    到場處理，欲再度駕車離開時，經警查覺其行跡可疑，追躡
    約550~650 公尺後，在臺北市○○區○○路9 巷內，將之攔
    查逮捕，經施以酒精測試，測得甲○○呼氣中酒精濃高達每
    公升1.13毫克，而始悉上情。案經乙○○訴由臺北市政府警
    察局南港分局報告臺灣士林地方法院檢察署檢察官偵查起訴
    。
三、上揭犯罪事實，業據被告於警詢及本院訊問時坦承不諱，核
    與證人乙○○於警詢、偵訊時之證述大致相符，並有呼氣酒
    精濃度測試紀錄單、臺北市聯合醫院忠孝院區診斷證明書、
    道路交通事故現場圖、道路交通事故調查報告表(一)、(二)各1
    份及車損、現場照片共8 張在卷可資佐證，被告前揭自白應
    與事實相符，本件事證明確，被告犯行，洵堪認定，應依法
    論科。
四、核被告酒後仍駕駛自用小客車部分之犯行，係犯刑法第185
    條之3 之服用酒類不能安全駕駛動力交通工具而駕駛罪，其
    駛車肇事致人受傷後，逕行離開現場部分之犯行，係犯刑法
    第185 條之4 之駕駛動力交通工具肇事致人受傷而逃逸罪。
    被告自95年11月23日22時飲酒後，先駕車前往汐止火車站，
    再於翌日凌晨3 時40分許，自汐止火車站駕車至臺北市南港
    區成美橋頭肇事，同日清晨5 時許肇事後，復駕車離開現場
    ，隨後又駕車返回肇事現場，嗣再度駕車離開等一連串之行
    為，均係在酒後已達不能安全駕駛動力交通工具後為之，其
    酒後駛車行為，期間雖有短暫中斷休息，但仍具延續性，屬
    刑法評價上為構成要件之行為單數，應僅成立一罪。而其所
    犯前開2 罪，犯意各別，行為互殊，應予分論併罰。爰審酌
    被告圖一時之便利，酒後不顧其他用路人之安全，猶仍駕駛
    動力交通工具行駛於道路，果然不勝酒力，又超速、逆向行
    駛，並肇事致人受傷，肇事之初雖不顧相對人安危逕行逃逸
    ，惟事後返回現場觀看，足見良心未泯，併其生活狀況、品
    行、智識程度及犯罪後於本院訊問時坦承犯行，態度良好，
    並已經以35萬元與被害人達成和解，獲得被害人原諒等一切
    情狀，分別就其所犯前開2 罪，各量處如主文所示之刑，並
    均諭知易科罰金之折算標準。
五、公訴不受理部分：
  (一)公訴意旨另以：被告甲○○於95年11月24日清晨5 時許，酒
    後駕駛車牌號碼G4-9765 號自用小客車，行經臺北市南港區
    成美橋橋頭附近時，本應注意該路段雙向禁止超車，而依其
    駕駛能力及當時情形又無不能注意之情事，竟疏未注意及不
    勝酒力，貿然超車至逆向車道撞及乙○○所騎乘車牌號碼BQ
    G-302 號重型機車，致乙○○人車倒地，受有右側肱骨近端
    撕裂性骨折、右肩脫臼及四肢多處擦傷等傷害，因認被告此
    部分犯行，另涉犯刑法第284 條第1 項前段之過失傷害罪等
    語。
  (二)按告訴乃論之罪，告訴人於第一審辯論終結前，得撤回其告
    訴，又告訴經撤回者，應諭知不受理之判決，刑事訴訟法第
    238 條第1 項、第303 條第3 款，分別定有明文。
  (三)本件告訴人乙○○告訴被告甲○○過失傷害部分，公訴人認
    被告係觸犯刑法第284 條第1 項前段之罪，依同法第287 條
    前段規定，須告訴乃論。茲告訴人乙○○於96年4 月14日具
    狀撤回告訴，有刑事撤回告訴狀1 份附卷可稽，依照首開說
    明，就此部分為不受理之諭知。
六、據上論斷，應依刑事訴訟法第273 條之1 第1 項、第299 條
    第1 項前段、第303 條第3 款，刑法第185 條之3 、第185
    條之4 、第41條第1 項前段，刑法施行法第1 條之1 第1 項
    、第2 項但書，判決如主文。
七、如不服本判決，應於判決送達後10日內，向本院提出上訴狀
    。
本案經檢察官黃德松到庭執行職務。
中　　華　　民　　國　　96　　年　　5 　　月　　14　　日
                  刑事第五庭法  官  周群翔
以上正本證明與原本無異。
                            書記官  劉育君
中　　華　　民　　國　　96　　年　　5 　　月　　14　　日
附錄本案論罪科刑法條全文：
中華民國刑法第185 條之3
服用毒品、麻醉藥品、酒類或其他相類之物，不能安全駕駛動力
交通工具而駕駛者，處1 年以下有期徒刑、拘役或3 萬元以下罰
金。
中華民國刑法第185條之4
駕駛動力交通工具肇事，致人死傷而逃逸者，處6 月以上5 年以
下有期徒刑。
